---
title: "Challenge: Direkte Demokratie"
output: html_notebook
---

***Gruppe: Chantal und Julia***
                                        
                                        
# Fragestellung: <b>
### Wieso gestalltet sich die Finanzierung der AHV so schwierig?

# Daten: <b>
### Wir verwendeten die Daten von swissvotes.ch (https://swissvotes.ch/page/dataset)
                                       
#### Packete importieren
```{r}
library(esquisse)
library(ggplot2)
library(tidyverse)
library(magrittr)
library(rmarkdown)
```

#### Daten einlesen
```{r}
data_csv <- read.csv2("DatensatzAbstimmungen.csv", na = "NA")
```

#### Datum Spalte zu Datentyp "date" ändern
```{r}
data_csv <- data_csv%>%
  mutate(datum=as.Date(datum, "%d.%m.%Y"))

class(data_csv$datum)
```
#### Datensatz nur mit AHV Abstimmungen erstellen
```{r}
ahv <- subset(data_csv, anr == 99 |anr == 101 | anr == 115 | anr == 144 | anr == 280 | anr == 281 |anr == 352 |anr == 401 | anr == 423 | anr == 444 | anr == 469 |anr == 481 |anr == 489.1   | anr == 489.2  | anr == 507 | anr == 508 | anr == 523 |anr == 536 |anr == 594 | anr == 606 | anr == 614 |anr == 627 |anr == 401 |anr == 422)
```

#### Bei AHV Datensatz Spalte annahme 1,0 durch "Worte"Abglehnt" und "Angenommen" ersetzen
```{r}
ahv$annahme[ahv$annahme == "0"] <- "Abgelehnt"
ahv$annahme[ahv$annahme == "1"] <- "Angenommen"
```

<br>
<br>

# Grafik 1 (Blog): Aufteilung der AHV-Abstimmungen in Teilgebiete 

#### Data Frame mit benötigten Kateogiren erstellen (im Vorfeld entschieden, was zu welcher Karegorie gehört. Noch aufschreiben)
```{r}
kategorien <- c("Finanzierung","Revision","Rentenalter", "Anderes")
Anzahl <- c(11,4,4,5)

dfKategorien <- data.frame(kategorien,Anzahl)
```

#### Plot erstellen
```{r}
ggplot(dfKategorien) +
 aes(x = kategorien, weight = Anzahl) +
 geom_bar(fill = "#0C4C8A") +
  theme_minimal()+
 labs(x = "Themenbereiche", y = "Anzahl Initiativen") +
  labs(
    title = "Aufteilung der Themen in den AHV-Abstimmungen")+
  theme(plot.title = element_text(size = 15L,hjust = 0.5))
```

<br>
<br>

# Grafik 2: Alle Abstimmungen über die AHV seit 1848 und ob diese angenommen oder abgelehnt wurden

#### DataFrame nur mit Datum, Abstimmung und Ergebnis
```{r}
ahv_Ergebnisse <- subset(ahv, select=c(datum,titel_kurz_d,annahme,volkja.proz))
```

#### Plot erstellen
```{r}
ggplot(ahv_Ergebnisse) +
 aes(x = datum, fill = annahme) +
 geom_histogram(bins = 31L) +
 scale_fill_hue(direction = 1) +
 labs(x = "Jahre", y = "Anzahl Abstimmungen") +
 theme_minimal()+
 scale_fill_manual('Ergebnis', values=c('#0C4C8A', 'tan2'))+
   labs(
    title = "Alle Abstimmungen über die AHV seit 1848")+
  theme(plot.title = element_text(size = 15L, hjust = 0.5))
```






# Abstimmungen mit Militär oder Medien in Verbindung mit Finanzierung suchen
                               
#### Zeilen suchen wo d1e1 == 3 oder d1e1 == 12 (3= Sicherheitspolitik, 12 = Kultur, Bidung, Medien)
```{r}
d1e1_3_oder_12 <- subset(data_csv, d1e1 == 3 | d1e1 == 12)
```

#### Zeilen suchen wo d1e2 == 3.2(Militär) oder d1e2 == 12.5(Medien)
```{r}
d1e2_3.2_oder_12.5 <- subset(d1e1_3_oder_12, d1e2 == 3.2 | d1e2 == 12.5)
```

#### Was hat vom Data Frame d1e2_3.2_oder_12.5 mit Finanzen zu tun?
```{r}
abstimmungen_militär_finanzierung <- subset(d1e2_3.2_oder_12.5, d2e1 == 6)

# Hier als Ergebnis nur Abstimmungen mit Verbindung zum Militär rausgekommen, deshalb Name darauf geändert.
```

#### Filtern nach Abstimmungen mit Medien
```{r}
d1e2_12.5 <- subset(d1e1_3_oder_12, d1e2 == 12.5)
```

<br>
<br>

# Grafik 4: Abstimmungsergebnisse im Bereich der AHV-Finanzierung
                                                    
#### Data Frame mit AHV-Abstimmungen im Bereich Finanzierung erstellen
```{r}
ahv_Finanzierung <- subset(ahv, anr==401 |anr == 481 | anr == 489.1 | anr == 489.2 | anr == 508 | anr == 523 | anr == 594 | anr == 606 | anr == 614 | anr == 627)
```

#### Wie oft abgelehnt / angenommen?
```{r}
zahlen_ang_abg <- ahv_Finanzierung %>%
  group_by(annahme) %>%
  count()
```

#### Plot erstellen
```{r}
ggplot(zahlen_ang_abg, aes(x="", y=n, fill=annahme))+
  geom_bar(stat="identity", width = 1)+
  coord_polar("y",start=0)+
  geom_text(aes(label = paste0((round(100/10)*n), "%")), position = position_stack(vjust=0.5),color="white") +
  labs(x = NULL, y = NULL, fill = NULL) +
  theme_classic() +
  theme(axis.line = element_blank(),
          axis.text = element_blank(),
          axis.ticks = element_blank()) +
  scale_fill_manual(values=c("#0C4C8A","tan2"))+
    labs(
    title = "Abstimmungsergebnisse im Bereich der AHV-Finanzierung")+
  theme(plot.title = element_text(size = 15L, hjust = 0.5))
```

<br>
<br>

# Grafik 5: Abstimmungsergebnisse im Bereich Medien in Verbindung mit Finanzierung

#### Pie Chart Medien in Verbindung mit Finanzierungen
```{r}
# DataFrame erstellen mit Abgelehnt:2 und Angenommen:2 (im Vorfeld die vier Abstimmungen untersucht)
annahme <- c("Angenommen", "Abgelehnt")
n <- c(2,2)
dfMedien <- data.frame(annahme,n)

```

#### Plot
```{r}
ggplot(dfMedien, aes(x="", y=n, fill=annahme))+
  geom_bar(stat="identity", width = 1)+
  coord_polar("y",start=0)+
  geom_text(aes(label = paste0(round((100/4)*n), "%")), position = position_stack(vjust=0.5),color = "white") +
  labs(x = NULL, y = NULL, fill = NULL) +
  theme_classic() +
  theme(axis.line = element_blank(),
          axis.text = element_blank(),
          axis.ticks = element_blank()) +
  scale_fill_manual(values=c("#0C4C8A","tan2"))+
    labs(
    title = "Abstimmungsergebnisse im Bereich Medien in Verbindung mit Finanzierung")+
  theme(plot.title = element_text(size = 15L, hjust = 0.2))
```
                  
<br>
<br>

# Grafik 6: Abstimmungsergebnisse im Bereich Militär in Verbindung mit Finanzierung
                  
#### Pie Chart Militär in Verbindung mit Finanzierungen
```{r}
# DataFrame erstellen mit Abgelehnt:4 und Angenommen:7 (im Vorfeld die elf Abstimmungen untersucht)
annahme <- c("Angenommen", "Abgelehnt")
n <- c(7,4)
dfMilitär <- data.frame(annahme,n)

```

#### Plot
```{r}
ggplot(dfMilitär, aes(x="", y=n, fill=annahme))+
  geom_bar(stat="identity", width = 1)+
  coord_polar("y",start=0)+
  geom_text(aes(label = paste0(round((100/11)*n), "%")), position = position_stack(vjust=0.5),color="white") +
  labs(x = NULL, y = NULL, fill = NULL) +
  theme_classic() +
  theme(axis.line = element_blank(),
          axis.text = element_blank(),
          axis.ticks = element_blank()) +
  scale_fill_manual(values=c("#0C4C8A","tan2"))+
    labs(
    title = "Abstimmungsergebnisse im Bereich Militär in Verbindung mit Finanzierung")+
  theme(plot.title = element_text(size = 15L, hjust = 0.2))
```
                  
<br>
<br>                  


# Grafik 7: Prozentualer Ja-Anteil bei abgelehnten AHV-Initiativen
#### Benötigter Data Frame erstellen
```{r}
ablehnung <- subset(ahv_Ergebnisse, annahme == "Abgelehnt") 
ablehnung$volkja.proz_n <-as.numeric(ablehnung$volkja.proz)
```

#### Plot
```{r}
ggplot(ablehnung) +
  aes(
    x = volkja.proz_n,
    y = titel_kurz_d,
    colour = volkja.proz_n
  ) +
  geom_point(shape = "circle", size = 4L) +
  scale_color_gradient(low = "#0C4C8A", high = "tan1") +
  labs(
    x = "Prozentualer Anteil der Ja-Stimmen",
    y = " ",
    title = "Prozentualer Anteil Ja-Stimmen bei abgelehnten AHV-Initiativen",
    color = "Prozentanteil"
  ) +
  theme_minimal() +
  theme(
    plot.title = element_text(size = 15L,
    face = "bold",
    hjust = 0.9),
    axis.title.y = element_text(size = 12L,
    face = "bold"),
    axis.title.x = element_text(size = 12L,
    face = "bold")
  ) + 
  theme(text = element_text(size = 15)) 
```         




# Überprüfung der Theorien
                                                             
#### Data Frame mit Medien- Militär- und AHV- Finanzierungsabstimmungen erstellen
```{r}
finanzierungen <- subset(data_csv, anr == 16 | anr == 18 | anr == 86 |anr == 131 | anr == 161 | anr == 162 |anr == 181 |  anr == 393 | anr == 401 |anr == 481 |anr == 489.1  | anr == 489.2 | anr == 508 | anr == 523 |anr == 594 | anr == 606 | anr == 614 |anr == 627 |  anr == 427 | anr == 471 | anr == 584 | anr == 635|  anr == 595 | anr == 617 | anr == 654)
```

#### Data Frame kürzen
```{r}
finanzierungen_gekuerzt <- subset(finanzierungen, select=c(anr,datum,titel_kurz_d,d1e1,annahme,br.pos,bv.pos,nr.pos,sr.pos))
```

#### Zuordung der Abstimmungen zu den bestimmten Kategorien
```{r}
finanzierungen_gekuerzt$d1e1[finanzierungen_gekuerzt$d1e1 == "3"] <- "Militär"
finanzierungen_gekuerzt$d1e1[finanzierungen_gekuerzt$d1e1 == "12"] <- "Medien"
finanzierungen_gekuerzt$d1e1[finanzierungen_gekuerzt$d1e1 == "10"] <- "AHV"
finanzierungen_gekuerzt$d1e1[finanzierungen_gekuerzt$d1e1 == "6"] <- "AHV"
finanzierungen_gekuerzt$d1e1[finanzierungen_gekuerzt$d1e1 == "7"] <- "AHV"
finanzierungen_gekuerzt$d1e1[finanzierungen_gekuerzt$d1e1 == "4"] <- "AHV"
```

#### Bei Position Bundesrat Zahlen mit Wörtern ersetzen
```{r}
finanzierungen_gekuerzt$br.pos[finanzierungen_gekuerzt$br.pos == "1"] <- "Befürwortend"
finanzierungen_gekuerzt$br.pos[finanzierungen_gekuerzt$br.pos == "2"] <- "Ablehnend"
finanzierungen_gekuerzt$br.pos[finanzierungen_gekuerzt$br.pos == "."] <- "Enthaltend"
```

#### Bei Position Parlament Zahlen mit Wörtern ersetzen
```{r}
finanzierungen_gekuerzt$bv.pos[finanzierungen_gekuerzt$bv.pos == "1"] <- "Befürwortend"
finanzierungen_gekuerzt$bv.pos[finanzierungen_gekuerzt$bv.pos == "2"] <- "Ablehnend"
```

#### Bei Position Nationalrat Zahlen mit Wörtern ersetzen
```{r}
finanzierungen_gekuerzt$nr.pos[finanzierungen_gekuerzt$nr.pos == "1"] <- "Befürwortend"
finanzierungen_gekuerzt$nr.pos[finanzierungen_gekuerzt$nr.pos == "2"] <- "Ablehnend"
```

#### Bei Position Ständerat Zahlen mit Wörtern ersetzen
```{r}
finanzierungen_gekuerzt$sr.pos[finanzierungen_gekuerzt$sr.pos == "1"] <- "Befürwortend"
finanzierungen_gekuerzt$sr.pos[finanzierungen_gekuerzt$sr.pos == "2"] <- "Ablehnend"
```

#### 0 und 1 durch "Abgelehnt" und "Angenommen" ersetzen
```{r}
finanzierungen_gekuerzt$annahme[finanzierungen_gekuerzt$annahme == "0"] <- "Abgelehnt"
finanzierungen_gekuerzt$annahme[finanzierungen_gekuerzt$annahme == "1"] <- "Angenommen"
```

# Grafik 8: Analyse der Haltung des Bundesrates
#### Plot: Abstimmungen im Bereich AHV, Medien, Militär in Verbindung mit Finanzierung und ob diese angenommen oder abgelehnt wurden und die Position des Bundesrates
```{r}
ggplot(finanzierungen_gekuerzt) +
  aes(x = annahme, fill = br.pos) +
  geom_bar() +
  scale_fill_manual(
    values = c(Ablehnend = "#0C4C8A",
    Befürwortend = "tan2",
    `Enthaltend` = "grey")
  ) +
  labs(
    x = "Entscheidung des Volkes",
    y = "Anzahl Abstimmungen",
    title = "Analyse der Haltung des Bundesrates",
    fill = "Position Bundesrat"
  ) +
  theme_minimal() +
  theme(
    plot.title = element_text(size = 15L,
    face = "bold",
    hjust = 0.5),
    axis.title.y = element_text(size = 11L),
    axis.title.x = element_text(size = 11L)
  ) +
  facet_wrap(vars(d1e1))
```


# Grafik 9: Analyse der Haltung des Parlaments
#### Plot: Abstimmungen im Bereich AHV, Medien, Militär in Verbindung mit Finanzierung und ob diese angenommen oder abgelehnt wurden und die Position des Parlaments
```{r}
ggplot(finanzierungen_gekuerzt) +
  aes(x = annahme, fill = bv.pos) +
  geom_bar() +
  scale_fill_manual(
    values = c(Ablehnend = "#0C4C8A",
    Befürwortend = "tan2")
  ) +
  labs(
    x = "Entscheidung des Volkes",
    y = "Anzahl Abstimmungen",
    title = "Analyse der Haltung des Parlaments",
    fill = "Position Parlament"
  ) +
  theme_minimal() +
  theme(
    plot.title = element_text(size = 15L,
    face = "bold",
    hjust = 0.5),
    axis.title.y = element_text(size = 11L),
    axis.title.x = element_text(size = 11L)
  ) +
  facet_wrap(vars(d1e1))
```

# Grafik 9.1: Analyse der Haltung des Nationalrates
#### Plot: Abstimmungen im Bereich AHV, Medien, Militär in Verbindung mit Finanzierung und ob diese angenommen oder abgelehnt wurden und die Position des Nationalrats
```{r}
ggplot(finanzierungen_gekuerzt) +
  aes(x = annahme, fill = nr.pos) +
  geom_bar() +
  scale_fill_manual(
    values = c(Ablehnend = "#0C4C8A",
    Befürwortend = "tan2")
  ) +
  labs(
    x = "Entscheidung des Volkes",
    y = "Anzahl Abstimmungen",
    title = "Analyse der Haltung des Nationalrates",
    fill = "Position Nationalrat"
  ) +
  theme_minimal() +
  theme(
    plot.title = element_text(size = 15L,
    face = "bold",
    hjust = 0.5),
    axis.title.y = element_text(size = 11L),
    axis.title.x = element_text(size = 11L),
  ) +
  facet_wrap(vars(d1e1))
```


# Grafik 9.2: Analyse der Haltung des Ständerates
```{r}
ggplot(finanzierungen_gekuerzt) +
  aes(x = annahme, fill = sr.pos) +
  geom_bar() +
  scale_fill_manual(
    values = c(Ablehnend = "#0C4C8A",
    Befürwortend = "tan2")
  ) +
  labs(x = "Entscheidung des Volkes", y = "Anzahl Abstimmungen", title =  "Analyse der Haltung des Nationalrates", fill = "Position Ständerat") +
  theme_minimal() +
  theme(
    plot.title = element_text(size = 15L,
    face = "bold",
    hjust = 0.5),
    axis.title.y = element_text(size = 11L),
    axis.title.x = element_text(size = 11L)
  ) +
  facet_wrap(vars(d1e1))
```
#### Die Grafik 9.1 und 9.2 haben wir nicht für den Blog verwendet, da sie genau das gleiche aussagen wie die Grafik 9.


#### Kontrollieren, ob Initiative nie angenommen, wenn Bundesrat dagegen. Wir wollten dies überprüfen, da wir uns dies nicht vorstellen konnten. Bei unseren untersuchten Abstimmungen ist dies jedoch tatsächlich der Fall.
```{r}
bundesratDagegen <- filter(finanzierungen, br.pos == 2)
```
```{r}
test_finanzierungen <- bundesratDagegen %>%
  group_by(annahme) %>%
  count()
```

<br>
<br>
# Grafik 10: Wähleranteil untersuchen
#### Data Frame erstellen
```{r}
jaLager<- subset(ahv_Finanzierung, select = c(titel_kurz_d, annahme, ja.lager))
```

#### Die Zahl in Spalte ja Lager als numeric speichern
```{r}
jaLager$ja.lager <- as.numeric(jaLager$ja.lager)
```

#### Plot: Wähleranteil der Parteien die die Initiative unterstützen
```{r}
ggplot(jaLager) +
  aes(x = ja.lager, y = titel_kurz_d, fill = annahme) +
  geom_tile(size = 1.2) +
  scale_fill_manual(
    values = c(Abgelehnt = "#0C4C8A",
    Angenommen = "tan2")
  ) +
  labs(x = "Wähleranteil in Prozent", y = "Initiative", title = "Zusammenhang zwischen Wähleranteil und Ergebnis der Initiative", fill = "Ergebnis") +
  theme_minimal() +
  theme(
    plot.title = element_text(size = 15L,
    hjust = 0),
    axis.title.y = element_text(size = 11L),
    axis.title.x = element_text(size = 11L)
  )
```

<br>
<br>
# Grafik 11: Ergebnisse der Initiativen nach Rechtsform
#### Spaltennamen angepasst
```{r}
daten_umbenannt <- data_csv %>%
  mutate(annahme = factor(case_when(
    annahme == 0 ~ "Abgelehnt", 
    annahme == 1 ~ "Angenommen"))) %>%
  mutate(rechtsform = factor(case_when(
    rechtsform == 1 ~ "Obligatorisches Referendum",
    rechtsform == 2 ~ "Fakultatives Referendum", 
    rechtsform == 3 ~ "Volksinitiative", 
    rechtsform == 4 ~ "Gegenentwurf zu Volksinitiative",
    rechtsform == 5 ~ "Stichfrage")))
```

#### Nur angelehnte und angenommene Initiativen beachtet
```{r}
daten_ohneNA <- filter(daten_umbenannt, annahme == "Abgelehnt" | annahme == "Angenommen")
```

#### Plot
```{r}
Jahre = as.Date(daten_ohneNA$datum,"%d.%m.%Y") 
ggplot(daten_ohneNA, aes(Jahre, daten_ohneNA$rechtsform)
) +
  geom_jitter()+
  scale_fill_manual(
    values = c('Abgelehnt' = "#0C4C8A",
    'Angenommen' = "tan2")
  ) +
  facet_grid(~annahme)+
  labs(x = "Jahre", y = "Rechtsform", title = "Ergebnisse der Initiativen nach Rechtsform")+
  theme_minimal()+
  theme(
    plot.title = element_text(size = 15L,
    face = "bold",
    hjust = 0.5),
    axis.title.y = element_text(size = 11L),
    axis.title.x = element_text(size = 11L)
  )
```
<br>
<br>

# Grafik 12: Wie der Tenor der Medien gegenüber den Initiativen war
```{r}
Mediaton = as.numeric(daten_ohneNA$mediaton.tot)
ggplot(daten_ohneNA, aes(Mediaton, daten_ohneNA$rechtsform)
) +
  geom_point()+
  scale_fill_manual(
    values = c('Abgelehnt' = "#0C4C8A",
    'Angenommen' = "tan2")
  ) +
  labs(x = "Medienton", y = "Rechtsform", title = "Wie der Tenor der Medien gegenüber den Initiativen war")+
  theme_minimal()+
  theme(
    plot.title = element_text(size = 15L,
    face = "bold",
    hjust = 0.5),
    axis.title.y = element_text(size = 11L),
    axis.title.x = element_text(size = 11L)
  )+
  facet_wrap(~annahme)
```
<br>
<br>
# Grafik 13: Anzahl befürwortende Inserate
```{r}
Inserate = as.numeric(daten_ohneNA$inserate.ja)

ggplot(daten_ohneNA, aes(Inserate, daten_ohneNA$rechtsform)
) +
  geom_jitter()+
  scale_fill_manual(
    values = c('Abgelehnt' = "#0C4C8A",
    'Angenommen' = "tan2")
  ) +
  labs(x = "Anzahl der Inserate", y = "", title = "Anzahl befürwortende Inserate")+
  theme_minimal()+
  theme(
    plot.title = element_text(size = 15L,
    face = "bold",
    hjust = 0.5),
    axis.title.y = element_text(size = 11L),
    axis.title.x = element_text(size = 11L),
  )+
  facet_wrap(~annahme)
```
<br>
<br>

# Grafik 14: Anzahl ablehnende Inserate im Vergleich zum Ergebnis der Initiativen
```{r}
Inserate = as.numeric(daten_ohneNA$inserate.nein)

ggplot(daten_ohneNA, aes(Inserate, daten_ohneNA$rechtsform)
) +
  geom_jitter()+
  scale_fill_manual(
    values = c('Abgelehnt' = "#0C4C8A",
    'Angenommen' = "tan2")
  ) +
  labs(x = "Anzahl der Inserate", y = "Rechtsform", title = "Anzahl ablehnende Inserate im Vergleich zum Ergebnis der Initiativen")+
  theme_minimal()+
  theme(
    plot.title = element_text(size = 15L,
    face = "bold",
    hjust = 0.5),
    axis.title.y = element_text(size = 11L),
    axis.title.x = element_text(size = 11L),
  )+
  facet_wrap(~annahme)
```











<br>
<br>

# Grafik 1 (Demokratie): Übersicht in welcher Rechtsform wie oft abgestimmt wurde seit 1848
#### Data Frame anpassen
```{r}
data_csv$rechtsform[data_csv$rechtsform == "1"] <- "Obligatorisches Referendum"
data_csv$rechtsform[data_csv$rechtsform == "2"] <- "Fakultatives Referendum"
data_csv$rechtsform[data_csv$rechtsform == "3"] <- "Volksinitiative"
data_csv$rechtsform[data_csv$rechtsform == "4"] <- "Direkter Gegenentwurf einer Volksinitiative"
data_csv$rechtsform[data_csv$rechtsform == "5"] <- "Stichfrage"
```

#### Plot erstellen
```{r}
ggplot(data_csv) +
  aes(x = rechtsform, fill = rechtsform) +
  geom_bar() +
  scale_fill_manual(
    values = c(`Direkter Gegenentwurf einer Volksinitiative` = "#A50026",
    `Fakultatives Referendum` = "#F88D51",
    `Obligatorisches Referendum` = "#E6D386",
    Stichfrage = "#8FC3DD",
    Volksinitiative = "#313695")
  ) +
  labs(y = "Anzahl Initiativen", fill = "Rechtsform") +
  theme_minimal() +
  theme(
    axis.title.y = element_text(size = 12L,
    face = "bold")
  )+
    labs(
    title = "Rechtsform der Initiativen seit 1848")+
  theme(plot.title = element_text(size = 15L, hjust = 0.5))
```

<br>
<br>

# Grafik 2 (Demokratie): Alle Volksinitiativen verteilt auf die Jahre seit 1848 und ob diese angenommen oder abgelehnt wurden
#### Data Frame kürzen
```{r}
initiativen <-  subset(data_csv, rechtsform == "Volksinitiative")
```
#### Bei AHV Datensatz Spalte annahme 1,0 durch "angenommen" und "abgelehnt" ersetzen
```{r}
initiativen$annahme[initiativen$annahme == "0"] <- "Abgelehnt"
initiativen$annahme[initiativen$annahme == "1"] <- "Angenommen"
```
#### Plot
```{r}
ggplot(initiativen) +
  aes(x = datum, fill = annahme) +
  geom_histogram(bins = 30L) +
  scale_fill_manual(
    values = c(Abgelehnt = "#0C4C8A",
    Angenommen = "tan2")
  ) +
  labs(
    x = " ",
    y = "Anzahl Volksinitiativen",
    title = "Volksinitiativen seit 1848",
    fill = "Ergebnis"
  ) +
  theme_minimal() +
  theme(
    plot.title = element_text(size = 15L,
    face = "bold",
    hjust = 0.5),
    axis.title.y = element_text(size = 12L,
    face = "bold")
  )
```